# 长期投资问题请教

提问人：liuwa99 时间：2013-05-06 23:25:29
问题 1 ：被审计单位与入股公司股东协商，增资 4 亿入股对方公司，持股40%，分 4 期增资，每次增资 1 亿， 2 年内完成，但协商被审计单位从第一次增资完成时即按40%享受该公司权益，并承担相应义务。请问：出资单位初始投资应该按成本法核算还是权益法，后续增资和权益享受如何进行账务处理？ 问题 2 ：同一集团内下属子公司将一权益法核算的长期股权投资，转让给集团内其他子公司，受让方如何对该长期股权投资进行账务处理？

回答人：chenyiwei
回复 liuwa99 的帖子
1 、如果按照协议约定，一开始就可以享受 40 ％的权益比例，且可以据此对被投资单位施加重大影响的，则自始应按权益法核算。
2 、关于该项长期股权投资的成本，如果各次增资互为条件，如果后续未按约定投入增资资金则将导致前期已按照 40 ％比例享受的权益全部转回的，则应在第一次出资后即把 4 亿元长期股权投资成本全部确认，同时将未出资部分确认为负债；如果各次增资互相独立，即若后续未按约定投入增资资金，则仍可享受前期已投入资金对应的权益，则投资成本按照实际已出资金额确认，同时不把尚未缴纳的出资款作为负债确认在表内，仅作为承诺事项予以披露。 3 、后续增资时的帐务处理，需与上述 2 中所列两种情况对应处理。
4 、同一集团内下属子公司将一权益法核算的长期股权投资，转让给集团内其他子公司，目前中国准则下对于权益法核算没有“同一控制下的受让”概念，仍按常规的取得联营企业股权进行处理。IFRS下可以选择采用类似于权益结合法的方法处理。